【裁判字號】    99,再易,25
【裁判日期】    991111
【裁判案由】    再審之訴
【裁判全文】
臺灣板橋地方法院民事裁定              99年度再易字第25號
再審  原告  甲○○
再審  被告  丙○○
            乙○○
上列當事人間請求侵權行為損害賠償事件，再審原告對於本院民
國98年10月14日所為97年度簡上字第227 號確定判決、本院民國
99年4 月9 日所為99年度再易字第7 號確定裁定提起再審之訴，
本院裁定如下：
    主    文
再審之訴駁回。
再審訴訟費用由再審原告負擔。
    理  由
一、按再審之訴，法院認無再審理由，判決駁回後，不得以同一
    事由，對於原確定判決或駁回再審之訴之確定判決，更行提
    起再審之訴，民事訴訟法第498 條之1 定有明文。次按再審
    之訴，應以訴狀表明下列各款事項，提出於管轄法院為之：
    (一)當事人及法定代理人。(二)聲明不服之判決及提起再審之訴
    之陳述。(三)應於如何程度廢棄原判決及就本案如何判決之聲
    明。(四)再審理由及關於再審理由並遵守不變期間之證據，民
    事訴訟法第501 條第1 項亦定有明文。亦即提起再審之訴，
    應依民事訴訟法第501 條第1 項第3 、4 款表明應於如何程
    度廢棄原判決及就本案如何判決之聲明及再審理由，此為必
    須具備之程式。且所謂表明再審理由，必須指明確定判決有
    如何合於法定再審事由之具體情事始為相當，倘僅泛言有何
    條款之再審事由，而無具體情事者，仍難謂已合法表明再審
    事由。既未合法表明再審事由，即為無再審之事由，性質上
    無庸命其補正（最高法院61年台再字第137 號判例意旨參照
    ）。又再審之訴不合法者，法院應以裁定駁回之，民事訴訟
    法第502 條第1 項亦有明文可參。
二、再審原告聲請本件再審之事由略以：鈞院97年度簡上字第22
    7 號確定判決應斟酌足以影響判決之證物，再審原告對傷害
    、誣告、偽證、誹謗刑事部分所提起非常上訴聲請書狀內事
    證，已詳列於上開民事一審卷第63-117頁之事由，卻漏未斟
    酌，且就再審原告提出之重要證據即黃維林醫師開立不實驗
    傷單部分、現場處理員警簡啟峰涉及偽證部分不予斟酌，即
    有違法之事由，而認上開確定判決有民事訴訟法第496 條第
    1 項第13款、第497 條之再審理由，對上開確定判決提起再
    審之訴；另再審原告前已就上開確定判決提起再審之訴，經
    鈞院98年度再易字第20號以上開確定判決並無再審原告所指
    上述再審事由，而判決駁回再審原告之訴確定；嗣再審原告
    復以同一事由主張原確定判決有民事訴訟法第496 條第1 項
    第13款、第497 條之再審理由，提起再審之訴，並經鈞院以
    99年度再易字第3 號裁定駁回確定；再審原告不服，前就該
    確定裁定提起再審聲請，亦經鈞院以99年度再易字第7 號裁
    定駁回再審聲請確定；本件再審原告仍認鈞院97年度簡上字
    第227 號確定判決有民事訴訟法第496 條第1 項第13款、第
    49 7條之再審理由，99年度再易字第7 號確定裁定則有民事
    訴訟法第496 條第1 項第1 款適用法規顯有錯誤、第4 款依
    法律或裁判應迴避之法官參與裁判之再審事由，因該確定裁
    定之審判長與98年度再易字第20號確定判決之審判長同一，
    故再審原告乃於30日之不變期間內提起再審之訴，並聲明請
    求：(1)原確定判決不利再審原告部分廢棄。(2)上開廢棄部分
    ，再審被告丙○○應再賠償再審原告誹謗侵權損害賠償新臺
    幣（下同）10萬元，誣告侵權損害賠償1 元，再審被告乙○
    ○應再賠償再審原告1 元等語。
三、經查，再審原告以本院97年度簡上字第227 號確定判決有民
    事訴訟法第496 條第1 項第13款、第497 條之再審理由，對
    之提起再審之訴，業經本院以98年度再易字第20號判決上開
    確定判決並無再審原告所指上述再審事由，而駁回再審原告
    之訴確定，有該確定判決附卷可稽，今再審原告復以同一事
    由主張原確定判決有民事訴訟法第496 條第1 項第13款、第
    497 條之再審理由，提起本件再審之訴，揆諸首揭說明，其
    再審之訴，即屬不合法，應予駁回。次查，另再審原告主張
    本院99年度再易字第7 號確定裁定駁回其再審聲請，有民事
    訴訟法第496 條第1 項第1 款適用法規顯有錯誤之情事云云
    ，然觀之再審原告於「民事再審狀」內所載再審理由，均僅
    空泛指稱再審被告不實證述、原確定裁判認定有誤等語，並
    無具體指摘原確定裁判有何適用法規顯有錯誤之情事，是再
    審原告此部分之指摘，揆諸前揭說明，自難認已合法表明再
    審理由。末查，按民事訴訟法第32條第7 款規定法官曾參與
    該訴訟事件之前審裁判或仲裁者，應自行迴避。就此規定，
    參以大法官會議釋字第256 號解釋意旨，係在使法官不得於
    其曾參與之裁判之救濟程序執行職務，以維審級利益級裁判
    之公平，然就再審之訴各裁判相互間，則無何審級利益維護
    之可言，故並無前揭條文之適用。從而，本件98年度再易字
    第20號確定判決與99年度再易字第7 號確定裁定兩者間之審
    判長固屬相同，亦與民事訴訟法第32條所定應迴避之情形無
    涉，故再審原告此部分指摘，顯係誤會，亦無足取。
四、綜上所述，本件再審原告所提再審之訴，係屬不合法，應予
    裁定駁回之。
五、結論：依民事訴訟法第502 條、第95條、第78條，裁定如主
    文。
中    華    民    國    99    年    11    月    11    日
                  民事第三庭  審判長法  官  陳財旺
                                    法  官  張紫能
                                    法  官  吳金芳
以上正本係照原本作成。
本裁定不得抗告。
中    華    民    國    99    年    11    月    12    日
                                    書記官  陳昭綾

司法院資訊處製作；財團法人民間司法改革基金會備份。
